【裁判字號】    88,訴,2038
【裁判日期】    890731
【裁判案由】    毒品危害防制條例
【裁判全文】
臺灣板橋地方法院刑事判決                        八十八年度訴字第二三八號
    公  訴  人  臺灣板橋地方法院檢察署檢察官
    被      告  甲○○
    指定辯護人  本院
右列被告因違反毒品危害防制條例案件，經檢察官提起公訴〔八十八年度偵字第一六
三五八號〕，本院判決如左：
    主  文
甲○○無罪。
    理  由
一、公訴意旨如起訴書所載〔如附件〕。
二、按犯罪事實應依證據認定之，無證據不得推定其犯罪事實，又不能證明被告犯罪
    應諭知無罪之判決，刑事訴訟法第一百五十四條、第三百零一條第一項定有明文
    。次按「被告之自白，不得作為有罪判決之唯一證據，仍應調查其他必要之證據
    ，以察其是否與事實相符。」，為刑事訴訟法第一百五十六條第二項明定。又認
    定犯罪事實應憑積極證據，倘積極證據不足以為不利於被告事實之認定時，即應
    為有利被告之認定，更不必有何有利之證據，最高法院三十年上字第八一六號著
    有判例，所謂「積極證據足以為不利被告事實之認定」，依據同院七十六年臺上
    字第四九八六號判例意旨，係指據為訴訟上證明之全盤證據資料，在客觀上以達
    於通常一般之人均不致於有所懷疑，而得確信被告確曾犯罪之程度；若未達到此
    一程度，而有合理懷疑之存在時，即無從為被告有罪之確信。公訴人認被告涉前
    開犯嫌，係以被告於警訊及偵訊時之自白、扣案安非他命貳小包〔驗餘淨重合計
    零點玖捌公克、包裝重零點肆壹公克〕等為據，因認被告涉運輸第貳級毒品安非
    他命犯嫌；訊據被告甲○○，供稱：「這東西〔指扣案安非他命〕是我自己要吸
    用的，我有吸安。我沒有要償還債務，或收取金錢而去幫人賣安。」、「這是我
    自己要吸的，我不是幫泰山送安非他命。」〔參見本院卷第九０頁，第五八頁、
    第四七頁、第三四頁同旨〕、「我當初在警訊時說，我在路上碰到童神，他跟我
    說錢要快點還，以後要買安〔非他命〕比較方便，並沒有告訴我把藥〔指安非他
    命〕運送給人，就可勾消所有債務。」、「〔偵訊時所言〕我當時因為想要交保
    ，才如此說的。因我在外面聽人家講，如果說吸食安非他命的話就會馬上被送去
    勒戒。我在警訊並沒有騙警察。我如果要販賣的話，我會大批的賣。」、「我確
    有吸安〔非他命〕，扣案的安也是我自己要吸用的。」〔參見本院卷第九一頁〕
    、「〔供出『泰山』、『彤成』或『童神』〕因為警察問我要不要交保，如果要
    交保要交出上線來，所以才如此說。」〔參見本院卷第七七頁〕、「我勒戒出來
    後約過貳個月又開始吸安，最後一次就是被抓的那晚吸食的，我約壹週吸食壹次
    ，我都在介壽路八十四巷我家吸食」、「.. 我如果要運輸，我會運輸大量的，
    不會運這一點點。」〔參見本院卷第七八頁〕等。查：
    〔一〕被告於警訊時係供稱：「我所持有的安非他命是『用來吸食的』。」〔參
          見偵卷第五頁反面〕，未有隻字片語語及如何、為何人運輸第貳級毒品安
          非他命。迄至偵訊時固供稱：「藥頭『泰山』叫我把藥〔指安非他命〕拿
          到幸福路保齡球館去，就會有人出來與〔我〕接頭。..」〔參見偵卷第十
          三頁反面、第五一頁反面同旨〕，所供情節，前後已歧。遍查偵查卷，未
          見若何有關綽號『泰山』、『童神』之年籍以供查察被告偵訊中供述情節
          是否與事實相符，抑且，亦乏確切之事證以查是否確有綽號『泰山』、『
          童神』之人，經質諸被告「『泰山』的真實姓名？」，被告答稱：「我只
          知他叫『泰山』，他住土城市○○路三０一或〔三０〕二巷一號四樓，姓
          廖，名字我不知道，『童神』之人是『彤成』才對」、「他〔指『彤成』
          〕都跟『泰山』住在一起」〔參見本院卷第四七頁〕，本院為慎重計，乃
          函請原移送機關臺北縣警察局板橋分局協助查詢上址有無綽號『泰山』、
          『彤成』之人〔參見本院卷第五０頁〕，據覆「經本分局派員向土城戶政
          事務所查詢結果，並無右址，故無法查得『泰山』、『彤成』等二人之真
          實年籍」，有臺北縣警察局板橋分局八十九年五月十三日板警刑達字第八
          八八七號函足參〔參見本院卷第六三頁〕，被告乃又供稱：「我只知道在
          三一０巷之內，是單數的，五弄一號四樓，我有帶警察去找，有找到住址
          」〔參見本院卷第七０頁〕，經再向臺北縣土城市戶政事務所查詢，獲覆
          ：「明德路一段三０一號至三一０號，一段部份沒有巷，二段部份也沒有
          ，都是連號，中間未曾編巷」，有本院辦理刑案電話查詢登記表足佐，綜
          此情節，未便遽認果有綽號『泰山』、『童神』或『彤成』之人暨被告如
          何為渠等運輸第貳級毒品安非他命。
    〔二〕被告於警訊時自白為供自己吸用而持有扣案安非他命，雖其到案後，經警
          採集之尿液檢體代碼編號Ａ八０七０五六號〔參見偵卷第八頁反面〕，送
          請臺北縣衛生局檢驗後，未驗出安非他命反應，固有臺北縣衛生局尿液煙
          毒檢驗成績書足稽〔附偵卷第二一頁〕，本院據被告答辯前情，乃將上開
          尿液檢體送請法務部調查局鑑驗，經驗覆「送驗尿液檢驗結果為嗎啡陰性
          反應，『甲基安非他命』『陽性反應』」，此有法務部調查局〔八九〕陸
          〔一〕字第八九０五００二六號檢驗通知書可按〔附本院卷第八一頁〕，
          查法務部調查局係以「螢光偏極免役分析法〔閥值：鴉片類毒品為100 ng
          /ml，甲基安非他命為200ng/ml〕篩驗」、「氣相層析質譜儀分析法〔總
          嗎啡檢驗〕確認」，有法務部調查局上開檢驗通知書足稽，台北縣衛生局
          係以「化學薄層層析法」、「酵素役分析法」檢驗，亦有上開檢驗成績書
          為憑，其檢驗方法未若法務部調查局精密，自以法務部調查局上開鑑驗結
          果可信，被告於警訊時供稱：「我所持有的安非他命是『用來吸食的』。
          」〔參見偵卷第五頁反面〕，於本院供稱：「我勒戒出來級約過貳個月又
          開始吸安，最後一次就是被抓的那晚吸食的，我約壹週吸食壹次，我都在
          介壽路八十四巷我家吸食」〔參見本院卷第七八頁〕等，自非無據。審酌
          扣案安非他命，驗餘淨重合計零點玖捌公克、包裝重零點肆壹公克，亦有
          法務部調查局〔八九〕陸〔一〕字第八九０二二七二九號檢驗通知書足參
          〔附本院卷第五四頁〕，未逾供自己吸用時通常之持有量，凡此情節，以
          被告於警訊暨本院審理時供述情節可信。
    〔三〕此外，復查無其他積極確切之事證，足認被告涉公訴人起訴之運輸第貳級
          毒品安非他命犯嫌，當屬不能證明被告犯罪，爰依法為無罪之諭知。
據上論斷，應依刑事訴訟法第三百零一條第一項，判決如主文。
本案經檢察官陳銘祥到庭執行職務。
中      華      民      國      八十九      年     七     月   三十一   日
                                      臺灣板橋地方法院刑事第五庭
                                          法  官  陳  福  來
右正本證明與原本無異。
如不服本判決應於送達後十日內向本院提出上訴狀。
                                          書記官  陳  春  銘
中      華      民      國      八十九      年     八     月     三     日


司法院資訊處製作；財團法人民間司法改革基金會備份。
